sk-SK: Lepidlo: Kyanoakrylátové; Epoxidové; Tavné (Hot melt); Hybridné; Pogumované; Na báze silikónu; Na báze rozpúšťadla; Na báze vody; Iné
pl: Skład kleju: Cyjanoakrylowy; Epoksydowy; Klej termotopliwy; Hybrydowy; Gumowany; Na bazie silikonu; Na bazie rozpuszczalnika; Na bazie wody; Inne
nb: Limformulering: Cyanoakrylat; Epoksy; Smeltelim; Hybrid; Gummibasert; Silikonbasert; Løsemiddelbasert; Vannbasert; Annet
fi: Liiman koostumus: Syanoakrylaatti; Epoksi; Kuumaliima; Hybridi; Kumitettu; Silikonipohjainen; Liuotinpohjainen; Vesipohjainen; Muu
zh-TW: 黏合劑配方: 氰基丙烯酸酯; 環氧樹脂; 熱熔膠; 混合物; 橡膠化; 矽膠基; 溶劑基; 水性; 其他
ko: 접착제 조성: 시아노아크릴레이트; 에폭시; 핫멜트; 하이브리드; 고무화; 실리콘 기반; 용제 기반; 수성; 기타
hr-HR: Formulacija ljepila: Cijanoakrilat; Epoksi; Hot melt; Hibridno; Gumirano; Na bazi silikona; Na bazi otapala; Na bazi vode; Ostalo
bg-BG: Формула на лепилото: Цианоакрилат; Епоксидна смола; Горещо топимо; Хибридно; Гумирано; На силиконова основа; На основата на разтворител; На водна основа; Други
cs: Lepidlo: Kyanoakrylát; Epoxid; Tavné lepidlo; Hybridní; Pogumované; Na bázi silikonu; Na bázi rozpouštědel; Na vodní bázi; Ostatní
zh-CN: 粘合剂配方: 氰基丙烯酸酯; 环氧树脂; 热熔胶; 混合型; 橡胶基; 硅胶基; 溶剂基; 水基; 其他
ja: 接着剤の配合: シアノアクリレート; エポキシ; ホットメルト; ハイブリッド; ゴム系; シリコン系; 溶剤系; 水性; その他
pt-BR: Formulação do adesivo: Cianoacrilato; Epóxi; Hot melt; Híbrido; Emborrachado; À base de silicone; À base de solvente; À base de água; Outros
it: Formulazione adesiva: Cianoacrilato; Epossidico; Termofusibile; Ibrido; Gommato; A base di silicone; A base di solvente; A base d'acqua; Altro
nl: Samenstelling van de lijm: Cyanoacrylaat; Epoxy; Hotmelt; Hybride; Met rubber; Op siliconenbasis; Op oplosmiddelbasis; Op waterbasis; Overig
es: Formulación adhesiva: Cianoacrilato; Epoxi; Termofusible; Híbrido; Engomado; A base de silicona; A base de solvente; A base de agua; Otro
el: Σύνθεση κόλλας: Κυανοακρυλικό; Εποξειδικό; Θερμοπλαστικό (hot melt); Υβριδικό; Ελαστικό; Με βάση τη σιλικόνη; Με βάση διαλύτη; Με βάση το νερό; Άλλο
sv: Limsammansättning: Cyanoakrylat; Epoxi; Smältlim; Hybrid; Gummerad; Silikonbaserad; Lösningsmedelsbaserad; Vattenbaserad; Övrigt
th: สูตรของกาว: ไซยาโนอะคริเลต; อีพ็อกซี; กาวร้อน; ไฮบริด; แบบผสมยาง; สูตรซิลิโคน; สูตรโซลเวนท์; สูตรน้ำ; อื่นๆ
tr: Yapıştırıcı formülasyonu: Siyanoakrilat; Epoksi; Sıcak eriyik; Hibrit; Kauçuklu; Silikon bazlı; Solvent bazlı; Su bazlı; Diğer
pt-PT: Formulação do adesivo: Cianoacrilato; Epóxi; Cola a quente; Híbrido; De borracha; À base de silicone; À base de solvente; À base de água; Outro
en: Adhesive formulation: Cyanoacrylate; Epoxy; Hot melt; Hybrid; Rubberized; Silicone-based; Solvent-based; Water-based; Other
ru: Состав клея: Цианоакрилатный; Эпоксидный; Термоклей; Гибридный; Прорезиненный; На силиконовой основе; На основе растворителей; На водной основе; Другое
de: Klebstoffformulierung: Cyanacrylat; Epoxid; Heißkleber; Hybrid; Gummiert; Auf Silikonbasis; Lösungsmittelbasiert; Wasserbasiert; Andere
da: Klæbende mikstur: Cyanoakrylat; Epoxy; Smeltelim; Hybrid; Gummibaseret; Silikonebaseret; Opløsningsmiddelbaseret; Vandbaseret; Anden
hu: Ragasztóösszetétel: Cianoakrilát; Epoxi; Melegragasztó; Hibrid; Gumírozott; Szilikonalapú; Oldószeralapú; Vízalapú; Egyéb
lt-LT: Klijų formulė: Cianoakrilatas; Epoksidas; Karšti klijai; Hibridinis; Gumuotas; Silikono pagrindo; Tirpiklių pagrindo; Vandens pagrindo; Kita
vi: Công thức chất kết dính: Cyanoacrylate; Epoxy; Keo nóng chảy; Lai; Phủ cao su; Gốc silicon; Gốc dung môi; Gốc nước; Khác
fr: Composition de l’adhésif: Cyanoacrylate; Époxy; Thermofusible; Hybride; Caoutchouté; À base de silicone; À base de solvant; À base d’eau; Autre
sl-SI: Formulacija lepila: Cianoakrilat; Epoksi; Talilno lepilo (hot melt); Hibridno; Gumirano; Na osnovi silikona; Na osnovi topil; Na vodni osnovi; Drugo
ro-RO: Formula adezivă: Cianoacrilat; Rășină epoxidică; Termofuzibil; Hibrid; Cauciucat; Pe bază de silicon; Pe bază de solvenți; Pe bază de apă; Altele